臺灣臺南地方法院刑事判決　　　　　　100年度交易字第171號
公　訴　人　臺灣臺南地方法院檢察署檢察官
被　　　告　陳俊良
上列被告因過失致死案件，經檢察官提起公訴（100年度偵字第4
427號），被告就被訴事實為有罪之陳述，本院裁定進行簡式審
判程序，判決如下：
    主    文
陳俊良因過失致人於死，處有期徒刑陸月，如易科罰金，以新臺
幣壹仟元折算壹日。緩刑貳年，並應履行如附件所示和解書所示
內容之賠償義務。
    事    實
一、陳俊良於民國100年2月11日上午10時10分許，騎乘車牌號碼
    883-DVX號普通重型機車，沿臺南市仁德區○○○街115巷由
    北向南行駛，途經該巷10號前，原應注意汽機車行駛時，駕
    駛人應注意車前狀況，並隨時採取必要之安全措施，而依當
    時天候晴、路面乾燥、無缺陷、無障礙物、視距良好等情，
    並無不能注意之情形，竟疏未注意貿然前行，適有行人陳塗
    龍行走於同向前方，亦疏未注意靠路邊行走，陳俊良所駕駛
    之機車自後撞擊陳塗龍，致陳塗龍倒地受有頭部撞傷及顱骨
    骨折顱內出血之傷害。雖經送往台南市立醫院救治，仍於同
    日18時37分許傷重不治死亡。陳俊良於肇事後，在未有偵查
    犯罪職務之機關或公務員發覺其為犯罪人前，即向到場處理
    本件道路交通事故而尚不知肇事者為何人之臺南市政府警察
    局歸仁分局交通事故處理小組警員供承其為肇事人，自首並
    接受裁判。
二、案經臺南市政府警察局歸仁分局報請臺灣臺南地方法院檢察
    署檢察官相驗後自動偵查起訴。
    理    由
一、本件係經被告陳俊良就被訴之犯罪事實為有罪之表示，而經
    本院裁定以簡式審判程序加以審理，依刑事訴訟法第273條
    之2、第159條第2項之規定，不適用傳聞法則有關限制證據
    能力之相關規定，合先敘明。
二、訊據被告陳俊良對於上揭事實坦承不諱，並有道路交通事故
    現場圖、道路交通事故調查報告表(一)、(二)、台南市立醫院法
    醫參考病歷摘要表各1份、現場蒐證照片12張（見相驗卷第9
    -11頁、第17-23頁）在卷可稽。又被害人陳塗龍係因本件車
    禍受有頭部撞傷及顱骨骨折顱內出血而死亡，亦據臺灣臺南
    地方法院檢察署檢察官督同法醫師相驗屬實，有相驗筆錄、
    相驗屍體證明書、檢驗報告書各1份及相驗照片9幀附卷可憑
    （見相驗卷第25頁、第29-33頁、第40-44頁）。另本件肇事
    責任經送請臺南市政府交通局車輛行車事故鑑定委員會鑑定
    結果，亦認被告駕駛普通重型機器腳踏車，未注意車前狀況
    ，為肇事主因；陳塗龍徒步行走，未靠路邊行走，為肇事次
    因，有該鑑定委員會100年3月10日南市交鑑字第1000174805
    號函暨南鑑0000000案鑑定意見書1份在卷可查（見相驗卷第
    45-46頁）。是被害人陳塗龍係因本件車禍死亡，既如前述
    ，則被害人陳塗龍之死亡與被告之過失行為間，即有相當因
    果關係。因此，本件被告過失致人於死之犯行，事證明確，
    應予依法論科。
三、核被告陳俊良所為，係犯刑法第276條第1項之過失致死罪。
    被告於肇事後，在未有偵查犯罪職務之機關或公務員發覺其
    為犯罪人前，即向至現場處理本件道路交通事故，尚不知肇
    事者為何人之臺南市政府警察局歸仁分局交通事故處理小組
    警員供承其肇事犯罪，自首並接受裁判等情，有臺南市○○
    ○○○道路交通事故肇事人自首情形紀錄表1紙在卷可稽（
    見警卷第12頁），應依刑法第62條前段之規定減輕其刑。爰
    審酌被告未曾因犯罪而受有刑之宣告、生活狀況、智識程度
    （五專畢業），被告於本件事故中之過失情節與程度，及被
    告已與被害人陳塗龍之家屬成立調解，並履行部分損害賠償
    義務，有台南市仁德區調解委員會調解書、和解書各1份、
    被告提出之收據2張在卷可按（見本院卷第12-15頁），暨被
    告犯罪後坦承犯行態度尚佳等一切情狀，量處如主文所示之
    刑，並諭知如易科罰金之折算標準。末查，被告前未曾犯罪
    受有刑之宣告，有臺灣臺南地方法院檢察署刑案資料查註紀
    錄表及臺灣高等法院被告前案紀錄表各一份在卷可憑，其因
    一時失慮致犯本罪，且已與被害人家屬達成調解、賠償部分
    損害，信被告經此科刑之教訓，已足資警惕，應無再犯之虞
    ，本院因認被告所受宣告之刑，以暫不執行為適當，併予宣
    告緩刑2年，以啟自新。末按緩刑宣告，得斟酌情形，命犯
    罪行為人向被害人支付相當數額之財產或非財產上之損害賠
    償，刑法第74條第2項第3款亦有明定。為確保被告於緩刑期
    間，能按上開和解書所承諾之賠償金額以及付款方式履行，
    以確實收緩刑之功效，爰依前揭規定，併諭知被告應依如附
    件所示和解書所示內容履行賠償義務。倘被告未遵循本院諭
    知之緩刑期間所定負擔而情節重大者，檢察官得依刑事訴訟
    法第476條及刑法第75條之1第1項第4款之規定，聲請撤銷本
    案緩刑之宣告，併予敘明。
據上論斷，應依刑事訴訟法第273條之1第1項、第299條第1項前
段，刑法第276條第1項、第41條第1項前段、第74條第1項第1款
、第2項第3款，刑法施行法第1條之1，判決如主文。
本案經檢察官吳坤城到庭執行職務。
中    華    民    國   100    年    5     月    25    日
                    刑事第十五庭  法  官  林福來
以上正本證明與原本無異。
如不服本判決應於收受本判決後10日內向本院提出上訴書狀，並
應敘述具體理由。其未敘述上訴理由者，應於上訴期間屆滿後20
日內向本院補提理由書狀（均須按他造當事人之人數附繕本）「
切勿逕送上級法院」。
                                  書記官  李淑惠
中    華    民    國   100    年    5     月    26    日
附錄論罪科刑法條：
刑法第276條第1項：
因過失致人於死者，處二年以下有期徒刑、拘役或二千元以下罰
金。